臺灣台北地方法院民事判決　九十年再易字第六七號
　　再審原告　　甲○○
　　再審被告　　乙○○
右當事人間請求損害賠償事件，再審原告對於本院中華民國九十年七月三十一日九十
年度再易字第三十五號確定判決提起再審之訴，本院判決如左：
    主      文
再審之訴駁回。
再審程序費用由再審原告負擔。
    事      實
一再審原告方面：
  (一)聲明：
    1.原確定判決及本院八十九年度再易字第四十六號、八十八年度簡上字第七三一
      號、八十八年度北簡字第四０二號判決均廢棄。
    2.前項廢棄部分，再審被告在前訴訟程序第一審之訴駁回。
  (二)陳述：
    除與原確定判決記載相同者予以引用外，補稱：再審原告於前訴訟程序中，主張
    本院八十八年度簡上字第七三一號確定判決本應不應適用民法第八百一十一條、
    第八百一十六條等法規，竟不為正確之法律適用，誤為再審原告敗訴之判決，經
    再審原告具狀指摘，本院八十九年再易字第四十六號判決及原確定判決仍適用民
    事訴訟法第四百九十六條第一項但書及同法第五百零二條第二項規定，再駁回再
    審之訴，其適用法規顯有錯誤。為此依民事訴訟法第四百九十六條第一項第一款
    規定，提起再審之訴，求為廢棄原確定判決，並遞就前訴訟程序歷審判決併予改
    判如前述聲明。
二本件未經言詞辯論，再審被告未以言詞或書狀作何聲明及陳述。
    理      由
一民事訴訟法第四百九十六條第一項第一款所謂適用法規顯有錯誤，應以確定判決違
  背法規或現存判例解釋者為限，若在學說上諸說併存尚無法規判解可據者，不得指
  為用法錯誤，尤不包括漏未斟酌證據及認定事實錯誤之情形在內，最高法院著有五
  十七年台上字第一○九一號、六十三年台上字第八八○號、七十一年台再字第二一
  ○號判例。
二再審原告於前訴訟程序中提起再審之訴，主張本院八十八年度簡上字第七三一號、
  八十九年度再易字第四十六號確定判決均誤用民法第八百一十一條、同法第八百一
  十六條等法規。原確定判決綜據全案卷證及前訴訟程序歷審辯論意旨，認定「本院
  八十九年度再易字第四六號確定判決，已按前開最高法院判決意旨，詳加審酌再審
  原告所主張之再審事由，並認再審原告主張之事實，業於原審主張經原審審酌後不
  採，則就再審原告所主張之事實部分，原再審判決適用民事訴訟法第四百九十六條
  第一項但書之規定，即無何不適用最高法院六十三年度第六次民庭庭推總會決議或
  適用錯誤之問題。且原八十九年度再易字第四六號確定判決，係以原再審之訴並無
  適用法規顯然錯誤之情，駁回聲請人再審之訴，並於判決第四頁第十五行以下審酌
  本院八十八年度簡上字第七三一號民事確定判決並無認定事實及適用法規顯然錯誤
  之情事，且於第六頁第一行以下說明再審原告所指摘事由，均屬法院之事實認定及
  證據取捨範圍，而與適用法規（包括再審原告所認為應適用之民法第七十二條、第
  七十一條、第一百八十四條、第二百一十三條、第七百六十七條、公寓大廈管理條
  例第十二條但書，以及民事訴訟法第四百三十六條之一第三項、第四百五十條、第
  七十八條等規定）是否妥當無關，該判決即顯然無適用最高法院六十年度台再字第
  一七０號判例及司法院釋字第一七七號解釋錯誤或有不適用司法院釋字第一七七號
  解釋之情形。而認定本件再審原告所新提出之『不適用司法院釋字第一七七號解釋
  、最高法院六十三年度第六次民庭庭推總會決議，及適用民事訴訟法第四百九十六
  條第一項第一款、同條項但書錯誤』等再審理由，均顯無理由，既如前述，則本院
  即無庸就本院八十八年度簡上字第七三一號民事確定判決有無再審理由加以審酌，
  再審原告仍執其一貫主張之事實提起本件再審之訴，即顯無理由。」因而不經言詞
  辯論，判決駁回再審之訴，經核並無前項最高法院判例所指適用法規顯有錯誤之情
  形。再審意旨仍執陳詞，指摘原確定判決適用民事訴訟法第四百九十六條第一項但
  書、最高法院六十三年度第六次民庭推總會決議、最高法院八十五年度台上字第一
  二四九號及八十九年度台上字第三四三號民事判決等法規及實務見解顯有錯誤云云
  ，核其內容，無非徒憑己見，漫指前訴訟程序歷審斟酌證據或認定事實為不當，據
  上說明，均與民事訴訟法第四百九十六條第一項第一款之再審要件不符。所請廢棄
  改判，顯非正當，應不經言詞辯論，逕予駁回。
三據上論結，本件再審之訴為顯無理由，依民事訴訟法第五百零二條第二項、第七十
  八條，判決如主文。
中　　　華　　　民　　　國　　九十一　　年　　　十　　　月　　三十一　　日
　　　　　　　　　　　　　　　　　　　民事第四庭審判長法　　　官　林勤綱
　　　　　　　　　　　　　　　　　　　　　　　　　　　法　　　官　洪于智
　　　　　　　　　　　　　　　　　　　　　　　　　　　法　　　官　黃柄縉
右為正本係照原本作成
本判決不得上訴
中　　　華　　　民　　　國　　九十一　　年　　　十　　　月　　三十一　　日
　　　　　　　　　　　　　　　　　　　　　　　　　　　法院書記官　楊湘雯
